臺灣花蓮地方法院民事裁定
111年度監宣字第56號
聲  請  人  申雅筑

相  對  人  申建國

關  係  人  申郁慈

上列聲請人聲請監護宣告事件，本院裁定如下：
    主  文
宣告申建國（男、民國00年0月0日生、身分證統一編號：Z00000
0000號）為受監護宣告之人。
選定申雅筑（女、民國00年0月00日生、身分證統一編號：Z0000
00000號）為受監護宣告之人之監護人。
指定申郁慈（女、民國00年0月00日生、身分證統一編號：Z0000
00000號）為會同開具財產清冊之人。
聲請費用新臺幣壹仟元由受監護宣告之人負擔。
    理  由
一、按「對於因精神障礙或其他心智缺陷，致不能為意思表示或
    受意思表示，或不能辨識其意思表示之效果者，法院得因本
    人、配偶、四親等內之親屬、最近一年有同居事實之其他親
    屬、檢察官、主管機關、社會福利機構、輔助人、意定監護
    受任人或其他利害關係人之聲請，為監護之宣告。」，民法
    第14條第1項定有明文。又「法院為監護之宣告時，應依職
    權就配偶、四親等內之親屬、最近一年有同居事實之其他親
    屬、主管機關、社會福利機構或其他適當之人選定一人或數
    人為監護人，並同時指定會同開具財產清冊之人。」，民法
    第1111條第1項亦著有明文。
二、本件聲請人申雅筑主張其父申建國因一氧化碳中毒致腦部、
    神經損傷，致不能為意思表示或受意思表示，或不能辨識其
    意思表示之效果，為此依法聲請對申建國為監護之宣告等語
    。
三、本院審驗申建國之心神狀況，並採用佛教慈濟醫療財團法人
    花蓮慈濟醫院何明儒醫師之精神鑑定報告書，認為相對人診
    斷為失智症，應達到因精神障礙，致不能為意思表示，或受
    意思表示，或辨識其意思表示之效果，此有該院111年8月10
    日慈醫文字第1110002356號函所附精神鑑定報告書1件附卷
    可稽。爰依首開民法第14條第1項之規定，宣告申建國為受
    監護宣告之人。
四、又聲請人為相對人之長女，目前身心狀況良好，確定未來持
    續接手擔任相對人的主要聯繫者，且對於擔任監護人具有積
    極意願，對於相對人之身心狀況亦能掌握，經評估無不適任
    監護人之情事；關係人申郁慈為相對人之次女，願意擔任會
    同人，此有維安社會工作師事務所111年6月15日維安監宣字
    第111058號函所附「成年人之監護宣告案件之訪視評估報告
    」在卷可佐。爰依首開民法第1111條第1項之規定，選定聲
    請人申雅筑擔任申建國之監護人，並指定關係人申郁慈擔任
    會同開具財產清冊之人，以維護受監護宣告人之權益。
五、依家事事件法第164條第2項，裁定如主文。
中　　華　　民　　國　　111 　年　　8 　　月　　26　　日
                  家事法庭  法  官  周健忠 
以上正本係照原本作成。
如對本裁定抗告，須於裁定送達後10日之不變期間內，向本院提
出抗告狀，並繳納抗告費新臺幣1,000元。
中　　華　　民　　國　　111 　年　　8 　　月　　26　　日
                            書記官  陳佩姍